【裁判字號】    92,上訴,144
【裁判日期】    920910
【裁判案由】    違反毒品危害防制條例
【裁判全文】
臺灣高等法院花蓮分院刑事判決                    九十二年度上訴字第一四四號
    上訴人即被告  甲○○
    指 定辯護 人  乙○○律師
右上訴人即被告因違反毒品危害防制條例案件，不服臺灣花蓮地方法院九十一年度訴
字第二一０號中華民國九十二年四月二日第一審判決（起訴案號：臺灣花蓮地方法院
檢察署九十一年度偵字第八一一號），提起上訴，本院判決如左：
     主  文
上訴駁回。
     事  實
一、甲○○於民國（下同）九十一年三月中旬，自不詳姓名年籍之人取得第二級毒品
    安非他命後，竟基於意圖販賣第二級毒品安非他命營利之犯意，於同年月下旬某
    日，在花蓮縣花蓮市國光商工附近，以每包新台幣（以下同）一千元之價格，販
    賣安非他命三小包予劉龍得一次，得款三千元，獲利三百元。嗣於九十一年四月
    十日中午十二時許，經警在其花蓮市○○街一四五號四樓住處搜索，扣得其所有
    欲供販賣之安非他命十四小包（含袋重約七點八公克，送鑑定時使用０點一八公
    克，剩餘安非他命淨重四點六一公克）、供分裝安非他命用之電子秤一台及預備
    供分裝安非他命用之夾鏈塑膠袋三十六個等物。
二、案經花蓮縣警察局花蓮分局報請台灣花蓮地方法院檢察署檢察官偵查起訴。
    理  由
一、訊據上訴人即被告矢口否認販賣安非他命三小包予劉龍得之犯行，辯稱：扣案之
    安非他命是我買來自己吸用的，警訊時所以承認販賣安非他命，是因為警員刑求
    叫我這麼說的，又案外人劉雲貴曾委託劉龍得向我要一支槍，我不給他，兩人差
    點打起來，加上我曾跟劉龍得借二千元沒還，劉龍得挾怨報復云云。
二、經查：
（一）被告於九十一年四月十日檢察官偵訊時已供稱：「（警訊筆錄是否實在？）實
      在，我有看過。」九十一年四月十五日檢察官訊問時復供稱：「（警局內有被
      刑求？）沒有。」（偵查卷第七、二九頁）。又被告於原審九十一年九月三十
      日第一次訊問時亦坦承販賣毒品給劉龍得一次，價格三千元，劉龍得記錯了等
      語（原審卷第三十一頁）。足見被告於警訊時並無遭受刑求，否則何以供稱警
      訊筆錄實在，並稱沒有遭受刑求，且承認販賣毒品給劉龍得一次。是被告嗣後
      於原審及本院審理時，辯稱警訊時所以承認販賣安非他命，是因為警員刑求叫
      我這麼說的云云，無非卸責之詞，殊不足取。況被告先則供稱第一個幫其製作
      筆錄的警員對伊刑求，且恐嚇伊，要伊承認，若不承認要伊好看，並打伊的肚
      子三下，第二個警察恐嚇伊要伊承認，不然等一下要給伊好看，但沒有對伊刑
      求等語（見本院於九十二年二月二十日訊問筆錄）；繼則改稱警員在被告住處
      時叫伊老實講，否則等一下回去要讓伊好看，到了警局沒有再恐嚇也沒有其他
      不妥當之行為等語（本院九十二年三月十三日審理筆錄），與其先前所述有被
      打肚子等語並不相符。且被告於警訊時先後二次所製作之筆錄均係同一位偵查
      員許盛印所製作，並非如被告所稱二個警員所製作，此有警訊筆錄可考，益徵
      被告所辯之不實。
（二）被告確有於上開時地販賣三小包安非他命予劉龍得，得款三千元，獲利三百元
      等情，業據被告於警訊、偵查及原審第一次調查時供承不諱。證人劉龍得於警
      訊時證稱：「（據甲○○於九十一年四月十日十七時四十五分警訊筆錄中供稱
      ，他曾於九十一年三月下旬將三小包安非他命賣給你，你做何解釋？）有」「
      （當時他將三小包安非他命賣給你時，每包重量及價格為何？何地賣給你？現
      場有無其他人？）重量我不知道，每包價格是一千元，地點是在國光商工門口
      ，現場只有我和甲○○二人」等語（偵查卷第八六、八七頁）；於檢察官偵訊
      時亦證稱：「（有無向夏買安？）有，有一次在三月下旬某一天傍晚五、六點
      ，甲○○主動打我0000000000手機，問我要不要安非他命，過了二
      、三個小時我打回他0000000000手機，跟他說要買東西，我說要二
      千，然後我跟夏約在花市國光商工圍牆旁邊，我到的時候就看到夏在國光商工
      圍牆附近，然後他給我三小包安非他命，我給他二千元」等語（偵查卷第九十
      一頁）。而被告申請使用之0000000000號行動電話，與證人劉龍得
      所使用之0000000000行動電話，於九十一年三月十五日、三月二十
      二日、三月二十八日、三月二十九日均有通話紀錄，亦有台灣大哥大股份有限
      公司雙向通資料附卷可按（偵查卷第三十三頁）。雖證人劉龍得於偵查中供述
      只給被告二千元，惟其警訊時已陳明被告賣安非他命三包給伊，每包價格一千
      元，自以劉龍得給付被告三千元為正確。此外，復有扣案之安非他命十四包、
      電子秤一個、夾鏈分裝袋三十六個可資佐證。扣案之安非他命十四包，經檢驗
      結果，總毛重為七點七四公克，總淨重四點七九公克，共取零點一八公克鑑驗
      ，總餘四點六一公克，均檢驗出甲基安非他命及Ｎ，Ｎ–二甲基安非他命成分
      ，亦有內政部警政署刑事警察局九十一年十二月三日刑鑑字第九一０二九五五
      三五號鑑驗通知書一份附卷可證（原審卷第六八頁）。足見被告之自白與事實
      相符，所辯扣案之安非他命是我買來自己吸用的及劉龍得挾怨報復云云，不足
      採信。另證人劉龍得嗣後於原審翻異前詞，改稱並未向被告購買安非他命，在
      檢察官偵查中所述，是因為三組很兇，叫伊跟檢察官說有向被告購買，當時伊
      很累，想說趕快開一開庭就可以回去了云云，亦係迴護之詞，亦不足取。
（三）被告於雖於警、偵訊及原審，供稱警方查獲之安非他命、電子秤、分裝袋，是
      蔡武宏託賣或寄賣云云；惟被告於第一次警訊時，已供稱扣案之東西都是其所
      有（警卷第三頁），又證人古富峻於偵查及原審亦證稱被告有載其至黃昏市場
      一九九生活廣場購買與本件大小相同之分裝袋，在九十一年二月與被告同住時
      就有看過電子秤等語明確（偵查卷第七七頁背面、原審卷第一四七頁），足見
      扣案之東西非蔡武宏託賣或寄賣。
（四）查毒品安非他命物稀價昂，且為政府懸為禁令，嚴加取締之違禁物。被告有違
      反麻醉藥品管理條例之前科，此有台灣濤等法院被告全國前案紀錄表在卷可考
      ，對此當知之甚詳；且其供承出賣三小包安非他命予劉龍得，得款三千元，獲
      利三百元，其有販賣安非他命營利之意圖，已極顯然。本件事證明確，被告犯
      行堪以認定。
三、核被告所為，係犯毒品危害防制條例第四條第二項之販賣第二級毒品罪。被告持
    有第二級毒品安非他命之低度行為，應為販賣之高度行為所吸收，不另論罪。原
    審爰依上開法條，並審酌被告年紀甚輕，不知務實工作，賺取所需，卻為營利而
    販毒，危害社會及他人身心健康至深且鉅，及其販賣毒品之次數、數量、事後否
    認販毒飾詞狡辯等一切情狀，量處被告有期徒刑七年六月。並將扣案之第二級毒
    品安非他命十四包（含袋重約七點八公克，送鑑定時耗用０點一八公克，剩餘安
    非他命淨重四點六一公克），依毒品危害防制條例第十八條第一項前段宣告沒收
    並銷燬之；將扣案之電子秤一台，以其為被告所有供犯罪所用之物，及被告販賣
    安非他命所得價金三千元，以其為被告因犯罪所得之財物，依同條例第十九條第
    一項之規定，宣告沒收，如所得財物三千元全部或一部不能沒收時，以其財產抵
    償之；將扣案預備供分裝安非他命販賣所用之夾鏈塑膠袋三十六個，依刑法第三
    十八條第一項第二款之規定沒收之；並與被告所犯轉讓第二級毒品所處有期徒刑
    六月，定其應執行刑為七年六月。認事用法並無不合，量刑亦為妥適。被告上訴
    ，仍執前詞，否認犯罪，求予撤銷改判，為無理由，應予駁回。據上論斷，應依
    刑事訴訟法第三百六十八條，判決如主文。
本案經檢察官李土城到庭執行職務。
中      華      民      國      九十二      年      九      月    十    日
                                  審判長法官  吳  鴻  章
                                        法官  黃  永  祥
                                        法官  林  慶  煙
右為正本證明與原本無異。
如不服本判決，應於判決送達後十日內向本院提出上訴狀。其未述理由者，並應於
提出上訴狀後十日內向本院補提理由狀(須附繕本)。
                                      書記官  陳  萬  山
中      華      民      國      九十二      年      九      月    十    日


司法院資訊處製作；財團法人民間司法改革基金會備份。
